【裁判字號】    89,易,1034
【裁判日期】    890531
【裁判案由】    詐欺等
【裁判全文】
臺灣臺南地方法院刑事判決                        八十九年度易字第一三四號
    公  訴  人  臺灣台南地方法院檢察署檢察官
    被      告  丁○○
    被      告  丙○○
右列被告因詐欺案件，經檢察官提起公訴（八十八年度偵字第一一四四○號），本院
判決如左：
    主  文
丁○○共同意圖為自己不法之所有，以詐術使人將本人之物交付，處有期徒刑壹年。
丙○○共同意圖為自己不法之所有，以詐術使人將本人之物交付，處有期徒刑陸月；
緩刑參年。
    事  實
一、丁○○曾於八十六年間犯詐欺罪，經本院判處有期徒刑一年，緩刑三年，仍緩刑
    中，竟不知悔改，明知原為甲○○所有之車牌號碼Ｊ七─二二二二號自小客車（
    ＢＭＷ牌，黑色），因車禍事故撞毀無法修復，且因其本身信用狀況不佳，為順
    利以該車辦理貸款，於八十七年八月間某日，在台南市○○○街「荷蘭首府」大
    樓處，應允給予丙○○佣金五萬元，而與丙○○基於犯意聯絡，共同意圖為自己
    不法之所有，由丁○○於民國（下同）八十七年九月初，以新台幣（下同）二十
    萬元，在台南市○○○街甲○○住處，向甲○○買受上開自小客車，過戶登記為
    丙○○所有，再由丙○○委由不知名之友人偽造智富資訊企業社丙○○之在職證
    明，持向南紡企業股份有限公司（下稱南紡公司）辦理分期附條件買賣，致南紡
    公司陷於錯誤，於八十七年九月十九日與丙○○訂立附條件買賣契約，並由丁○○貸得六十萬元，嗣丁○○繳交三期分期付款金額後即未繳交，經警循線而查知
    上情。
二、案經台南市警察局移請臺灣台南地方法院檢察署檢察官偵查起訴。
    理  由
一、訊據被告丁○○固坦承以二十萬元向甲○○購得上開自小客車，且因信用不佳，
    應允給予丙○○佣金，將該自小客車過戶登記予丙○○所有，以丙○○名義辦理
    貸款等情，然辯稱：上開自小客車伊已交由乙○○修復，並無詐欺之意圖云云。
    惟查：上開車號Ｊ七─二二二二號自小客車，因車禍事故而撞毀，有報載所附照
    片影本一紙附卷可稽，以報載照片觀之，該自小客車已近全毀，其價值所剩無幾
    ，雖被告丁○○辯稱欲將該自小客車交由乙○○修復後再貸款，惟證人乙○○於
    本院審理時結證稱：「我並不認識被告丁○○，怎麼可能修什麼車。」等語，顯
    然被告丁○○所辯稱並不可採，該自小客車既未送修，已無價值，而仍向南紡公
    司貸得六十萬元，其有詐欺之意圖已可確認，另訊據被告丙○○供稱：丁○○稱
    因信用不佳，要以伊名義辦理貸款，並答應要給伊幾萬元當佣金，伊乃委請友人
    取得任職智富資訊企業社之在職證明，向南紡公司辦理分期付款附條件買賣，分
    期付款金額由丁○○負責繳納等語。被告丙○○既知丁○○已信用不佳，又偽造
    智富資訊企業社之在職證明，且對該自小客車車況又未加以瞭解，卻願以其名義
    向南紡公司辦理貸款，其為圖佣金而與被告丁○○共謀向南紡公司詐取貸款，應
    堪認定。此外復有被告丙○○任職智富資訊企業社在職證明書影本乙紙、萬通商
    業銀行入戶電匯匯款通知單影本乙紙、丙○○與南紡公司簽訂之附條件買賣契約
    書及動產擔保交易附條件買賣設定登記申請書影本各乙份附卷可憑。本件事證已
    臻明確，被告二人犯行洵堪認定。
二、核被告等行使偽造特種文書，足以生損害於他人，所為係犯刑法第二百十六條、
    第二百十二條之行使偽造特種文書罪；又意圖為自己不法之所有，以詐術向南紡
    公司騙取貸款金額，係犯刑法第三百三十九條第一項之詐欺罪。被告等就上開犯
    行間，有犯意聯絡及行為分擔，均應論共同正犯。被告等偽造特種文書之低度行
    為為行使之高度行為所吸收，不復另論。被告等所犯上開行使偽造特種文書、詐
    欺二罪間，有方法結果之牽連關係，為牽連犯，應從一重之詐欺罪處斷。爰分別
    審酌被告等犯罪之動機、目的、手段、所生危害、在本案之地位、及犯罪後態度
    等一切情狀，各量處如主文所示之刑，以資懲儆。又被告丙○○前未曾受有期徒
    刑以上刑之宣告，有台灣台南地方法院檢察署刑案資料查註紀錄表在卷可憑，其
    經此教訓後，應知所警惕，信無再犯之虞，本院因認所宣告之刑以暫不執行為適
    當，併諭知緩刑參年，以勵自新。
據上論斷，應依刑事訴訟法第二百九十九條第一項前段，刑法第二十八條、第二百十
二條、第二百十六條、第三百三十九條第一項、第五十五條、第七十四條第一款，罰
金罰鍰提高標準條例第一條前段，判決如主文。
本案經檢察官胡平貴到庭執行職務。
中      華      民      國      八十九      年      五      月   三十一 日
                              臺灣臺南地方法院刑事第三庭
                                      法  官  吳孟良
右正本證明與原本無異
如不服本判決應於送達後十日內向本院提出上訴狀
          書記官  陳金堂
中      華      民      國      八十九      年      六      月    二    日
附錄本案論罪科刑法條全文：
刑法第二百十二條
偽造、變造護照、旅券、免許證、特許證及關於品行、能力、服務或其他相類之證書
、介紹書，足以生損害於公眾或他人者，處一年以下有期徒刑，拘役或三百元以下罰
金。
刑法第二百十六條：行使第二百十條至第二百十五條之文書者，依偽造、變造文書或
                  登載不實事項或使登載不實事項之規定處斷。
刑法第三百三十九條第一項：意圖為自己或第三人不法之所有，以詐術使人將本人或
                          第三人之物交付者，處五年以下有期徒刑、拘役或科或
                          併科一千元以下罰金。


司法院資訊處製作；財團法人民間司法改革基金會備份。
